【裁判字號】    99,裁,940
【裁判日期】    990423
【裁判案由】    營業稅罰鍰
【裁判全文】
最  高  行  政  法  院  裁  定
                                       99年度裁字第940號
上  訴  人  清發廢棄物清理有限公司
代  表  人  甲○○
被 上訴 人  財政部臺灣省中區國稅局
代  表  人  乙○○
上列當事人間營業稅罰鍰事件，上訴人對於中華民國97年6月17
日臺中高等行政法院97年度訴字第42號判決，提起上訴，本院裁
定如下：
    主  文
上訴駁回。
上訴審訴訟費用由上訴人負擔。
    理  由
一、按對於高等行政法院判決之上訴，非以其違背法令為理由，
    不得為之，行政訴訟法第242條定有明文。依同法第243條第
    1項規定，判決不適用法規或適用不當者，為違背法令；而
    判決有同條第2項所列各款情形之一者，為當然違背法令。
    是當事人對於高等行政法院判決上訴，如依行政訴訟法第24
    3條第1項規定，以高等行政法院判決有不適用法規或適用不
    當為理由時，其上訴狀或理由書應有具體之指摘，並揭示該
    法規之條項或其內容；若係成文法以外之法則，應揭示該法
    則之旨趣；倘為司法院解釋或本院之判例，則應揭示該判解
    之字號或其內容。如以行政訴訟法第243條第2項所列各款情
    形為理由時，其上訴狀或理由書，應揭示合於該條項各款之
    事實。上訴狀或理由書如未依此項方法表明者，即難認為已
    對高等行政法院判決之違背法令有具體之指摘，其上訴自難
    認為合法。
二、本件上訴人對於臺中高等行政法院97年度訴字第42號判決（
    下稱原判決）提起上訴，雖略以：原處分書係以上訴人違章
    事實為「違反加值型及非加值型營業稅法第19條第1項第1款
    規定」，裁處2倍（上訴人誤植為1.5倍）罰鍰，此違反稅務
    違章案件裁罰金額或倍數參考表處1倍罰鍰之規定；上訴人
    就該部分提起行政救濟，惟於救濟程序中，被上訴人變更認
    定以上訴人係取得虛設行號所開立發票為由裁罰，違反改制
    前行政法院62年判字第298號判例「行政救濟不得為更不利
    決定」之意旨；又雄賓企業社是否為虛設行號，在該商號未
    經法院宣判認定確定以前，被上訴人即不宜代為認定，從而
    對上訴人加以處罰，否則亦有違改制前行政法院32年判字第
    16號判例意旨等語，為其論據。惟核其上訴狀所載內容，無
    非敘明其對於原處分不服之理由，並重述其在原審行政訴訟
    起訴狀之理由，而未具體表明原判決究竟有如何合於不適用
    法規或適用不當、或有行政訴訟法第243條第2項所列各款之
    情形，尚難認為已對原判決之如何違背法令有具體之指摘。
    依首揭規定及說明，應認其上訴為不合法，應予駁回。又被
    上訴人於其原處分書審查意見欄已記明上訴人係「取得涉嫌
    虛設行號雄賓企業社開立之統一發票申報扣抵銷項稅額」，
    尚非於行政救濟程序中始變更裁罰理由，是上訴意旨，不無
    誤會，附此敘明。
三、據上論結，本件上訴為不合法。依行政訴訟法第249條第1項
    前段、第104條、民事訴訟法第95條、第78條，裁定如主文
    。
中    華    民    國    99    年    4     月    23    日
                    最高行政法院第四庭
                        審判長法官  劉  鑫  楨
                              法官  胡  方  新
                              法官  林  文  舟
                              法官  曹  瑞  卿
                              法官  陳  鴻  斌
以  上  正  本  證  明  與  原  本  無  異
中    華    民    國    99    年    4     月    23    日
                              書記官  吳  玫  瑩


司法院資訊處製作；財團法人民間司法改革基金會備份。
